【裁判字號】    99,易,500
【裁判日期】    990311
【裁判案由】    竊盜
【裁判全文】
臺灣臺中地方法院刑事判決               99年度易字第500號
公  訴  人  臺灣臺中地方法院檢察署檢察官
被      告  甲○○
上列被告因竊盜案件，經檢察官提起公訴（98年度偵字第22606
號），本院判決如下：
    主    文
甲○○竊盜，累犯，處有期徒刑肆月，如易科罰金，以新臺幣壹
仟元折算壹日。
    犯罪事實
一、甲○○前於民國九十五年間，曾因施用毒品案件，經本院以
    九十五年度訴字第一八八七號判處有期徒刑一年、七月，並
    定應執行刑為有期徒刑一年六月確定，嗣因適逢減刑條例施
    行，其前揭所犯施用毒品案件所處有期徒一年、七月均經本
    院以九十六年度聲減字第七００號裁定減刑二分之一，並定
    應執行刑為有期徒刑九月確定，其入監執行後，甫於九十六
    年七月十九日易科罰金執行完畢；詎其猶不知悔改，於九十
    八年六月十八日至九十八年九月四日間之某日，行經臺中縣
    豐原市○○路一００號之行政院衛生署豐原醫院前，偶見車
    牌號碼3V－9560號自用小客車停放於該處（該部車輛為丁○○所有，引擎號碼1ZZ0000000、車身號碼ZE000000000，於
    九十八年六月十八日上午某時停放於臺中縣豐原市○○街四
    九巷六號附近空地，遭真實姓名、年籍均不詳之人竊取後，
    移置該處），且鑰匙仍插於該車車門之鑰匙孔，並未取下，
    乃認有機可乘，竟基於意圖為自己不法所有之犯意，先以該
    鑰匙打開該車駕駛座之車門進入車內，復持用此鑰匙轉啟車
    輛之電源插孔，發動引擎將該車輛駛離現場而竊取之，得手
    後供己代步使用。之後，甲○○為躲避警方查緝，另經由真
    實姓名、年籍均不詳，綽號「阿西」之友人以不詳方式取得
    丙○○所有，前因質押借款而留置於不詳當舖之車牌號碼45
    88－LF號自用小客車之前後車牌兩面，甲○○取得該兩面車
    牌後，隨即將前揭其所竊得之車牌號碼3V－9560號自用小客
    車之前後車牌取下，再將「阿西」交付之4588－LF號車牌兩
    面懸掛於該部自用小客車之前後，而取下之3V－9560號車牌
    兩面則於不詳時間丟棄於大甲溪內。嗣甲○○於九十八年九
    月四日十七時十分許，駕駛上揭其所竊得，原車牌號碼為3V
    －9560號之車輛停駐於臺中市○○路四０九之二二號地下一
    樓停車場時，因另涉犯公共危險、違反毒品危害防制條例等
    案件而為警緝獲歸案，並扣得前揭原車牌號碼為3V－9560號
    之自用小客車（該車輛已發還車主丁○○）及與本件竊盜犯
    行無直接關連性，僅係其為逃避警方查緝而懸掛於上述車輛
    前後之4588－LF號車牌兩面，始由警進而查悉上情。
二、案經臺中市警察局第二分局報請臺灣臺中地方法院檢察署檢
    察官偵查起訴。
    理    由
一、按被告以外之人（包括證人、鑑定人、告訴人、被害人及共
    同被告等）於審判外之陳述雖不符刑事訴訟法第一百五十九
    條之一至之四等四條之規定，而經當事人於審判程序同意作
    為證據，法院審酌該言詞陳述或書面陳述作成時之情況，認
    為適當者，亦得為證據；當事人、代理人或辯護人於法院調
    查證據時，知有刑事訴訟法第一百五十九條第一項不得為證
    據之情形，而未於言詞辯論終結前聲明異議者，視為有前項
    之同意，同法第一百五十九條之五定有明文。立法意旨在於
    傳聞證據未經當事人之反對詰問予以核實，原則上先予排除
    ；惟若當事人已放棄反對詰問權，於審判程序中表明同意該
    等傳聞證據可作為證據；或於言詞辯論終結前未聲明異議，
    基於尊重當事人對傳聞證據之處分權及證據資料愈豐富，愈
    有助於真實發見之理念，且強化言詞辯論主義，使訴訟程序
    得以順暢進行，上開傳聞證據亦均具有證據能力。本件被告
    甲○○已於本院表示就被害人即3V－9560號自用小客車所有
    人丁○○、證人即4588－LF號車牌所有人丙○○分別於警詢
    及偵查中之言詞陳述內容並無異見，且同意作為證據（見本
    院卷第23頁），經本院審酌被害人丁○○、證人丙○○等人
    此等陳述作成時之客觀狀況，並無任何不當施壓或干擾，亦
    未有事證顯示其有遭受不當取供之情形，因認以之作為本案
    之證據亦屬適當，依上開刑事訴訟法第一百五十九條之五第
    一項之規定，自得作為證據使用，合先敘明。
二、上開犯罪事實，業經被告甲○○分別於警詢、偵查及本院訊
    問時均供認不諱，且上開原懸掛3V－9560號車牌號碼之自用
    小客車係屬被害人丁○○所有，於九十八年六月十八日上午
    某時，停放於臺中縣豐原市○○街四九巷六號附近空地失竊
    ，暨被告懸掛於其所竊得之前揭車輛上之4588－LF號車牌兩
    面，為證人丙○○所有，原係懸掛於其用以質押借款而留置
    於不詳當舖之4588－LF號車輛上等情，亦據被害人丁○○、
    證人丙○○分別於警詢時或偵查中指訴明確（見警卷第14頁
    至第16頁，偵字卷第10頁至第11頁，核退字卷第7頁至第9頁
    ）。另本件復有贓物認領保管單、臺中縣警察局車輛協尋電
    腦輸入單、車牌號碼4588－LF號汽車車籍查詢基本資料等件
    附卷（見警卷第19頁、第32頁、第33頁），是被告所為前揭
    自白，核與客觀事實相符，堪予採信。另觀諸被告於竊取車
    牌號碼3V－9560號自用小客車之彼時，該車係停放在行政院
    衛生署豐原醫院前，雖該車車門上插有鑰匙一把，然自被告
    以該鑰匙轉啟電源插孔即可發動該車輛，並將之駛離現場觀
    之，顯見該車輛之狀況良好，將之自車輛原停放處竊走之真
    實姓名、年籍均不詳之人自無任意棄置之本意，則該車輛顯
    係該不詳之人竊取後，暫停該處時疏未將鑰匙取下，則該車
    輛尚仍由該不詳姓名之人支配管理中，當無置疑。被告基於
    不法所有意圖，擅自拿取車門上之鑰匙轉啟電源插孔，將該
    車輛駛離現場，而供己代步使用，自係趁人不知而竊取之無
    訛。準此，本件事證已臻明確，被告竊盜犯行洵堪認定。
三、核被告甲○○所為，係犯刑法第三百二十條第一項之普通竊
    盜罪。又被告有前揭犯罪事實欄所載之經有期徒刑宣告及執
    行完畢之情形，有臺灣高等法院被告前案紀錄表在卷可查，
    其受有期徒刑之執行完畢後，五年以內故意再犯本件有期徒
    刑以上之罪，係屬累犯，應依刑法第四十七條第一項之規定
    予以加重其刑。爰審酌被告有犯罪事實欄所述之犯罪前科紀
    錄，素行不佳，其不思循合法正當途徑獲取生活所需，竟對
    他人之財產權恣意擅加侵害，缺乏對他人財產權應予尊重之
    觀念，並衡酌其於犯後始終坦承犯行，犯罪後態度尚稱良好
    等一切情狀，量處如主文所示之刑，並諭知易科罰金之折算
    標準。
據上論斷，應依刑事訴訟法第二百九十九條第一項前段，刑法第
第三百二十條第一項、第四十七條第一項、第四十一條第一項前
段，判決如主文。
本案經檢察官乙○○到庭執行職務。
中    華    民    國    99    年    3     月    11    日
                  刑事第三庭  法  官  陳思成
以上正本證明與原本無異。
如不服本判決應於收受判決後10日內向本院提出上訴書狀，並應
敘述具體理由；其未敘述上訴理由者，應於上訴期間屆滿後20日
內向本院補提理由書（均須按他造當事人之人數附繕本）「切勿
逕送上級法院」。
                              書記官  吳詩琳
中    華    民    國    99    年    3     月    11    日
附錄論罪科刑法條
刑法第三百二十條第一項
意圖為自己或第三人不法之所有，而竊取他人之動產者，為竊盜
罪，處五年以下有期徒刑、拘役或五百元以下罰金。

司法院資訊處製作；財團法人民間司法改革基金會備份。
